【裁判字號】    96,上訴,1156
【裁判日期】    970122
【裁判案由】    公共危險等
【裁判全文】
臺灣高等法院臺南分院刑事判決        96年度上訴字第1156號
上  訴  人  臺灣雲林地方法院檢察署檢察官
被      告  乙○○
                    現另案押於國防部南部地方軍事看守所
被      告  己○○
                      號
被      告  甲○○
被      告  丁○○
上列上訴人因被告公共危險等案件，不服臺灣雲林地方法院96年
度訴字第492號中華民國96年8月13日第一審判決（起訴案號：臺
灣雲林地方法院檢察署96年度偵字第1353號），提起上訴，被告
等四人於本院審理時為有罪之陳述，本院裁定進行簡式審判程序
，判決如下：
    主  文
上訴駁回。
    事  實
一、乙○○於民國96年2月18日凌晨0時22分許，駕駛車牌號碼
    SQ-8672號自小客車，搭載甲○○、己○○、黃智龍（另經
    檢察官為不起訴處分），前往位於雲林縣斗南鎮○○○○○
    路上之「溫馨KTV」唱歌，乙○○於甲○○、己○○、黃智
    龍在「溫馨KTV」門口下車後，準備停車之際，適有臺西客
    運公司司機丁○○駕駛車牌號碼210-FB號營業用大客車行經
    該處，對乙○○鳴按喇叭，乙○○因此心生不滿，與丁○○
    發生爭執，己○○見狀，竟基於損壞他人器物之故意，持路
    邊花盆，上前砸毀丁○○所駕駛上開大客車右車門玻璃，致
    大客車右車門玻璃因而破裂，車門玻璃之功能已一部喪失，
    足生損害於丁○○。丁○○因此基於傷害人身體之犯意，持
    其所有之鋁棒1支下車揮打黃智龍、乙○○，致黃智龍受有
    頭部外傷（未提出告訴）；乙○○受有右顳部、右上臂、右
    第5小指擦挫傷、右背部、左上臂瘀腫等傷害。乙○○、己○○、甲○○3人亦共同基於傷害人身體之犯意聯絡，由己○○搶下丁○○所持之鋁棒，揮打丁○○上半身，乙○○與
    甲○○2人則以徒手毆打丁○○之身體，致丁○○受有右眼
    眶瘀青、頭部外傷、右手臂瘀青擦傷、右手食指骨折等傷害
    。
二、嗣雲林縣警察局斗南分局斗南派出所警員丙○○、戊○○接
    獲報案，駕駛車牌號碼8051-NW號警車前往「溫馨KTV」處理
    ，經調閱「溫馨KTV」路口監視器，發現1部白色吉普車涉嫌
    重大，隨後前往國立臺灣大學醫學院附設醫院雲林分院（下
    稱臺大醫院雲林分院）探視丁○○，途中行經雲林縣斗南鎮
    ○○路與禮文街口時，發現己○○所駕駛之車牌號碼SQ-867
    2號自小客車，疑似涉案之上開白色吉普車，遂鳴笛表示攔
    檢，詎己○○竟基於妨害公務執行之犯意，於96年2月18日
    凌晨0時40分許，在雲林縣斗南鎮○○○○○段台一線公路
    上，先由南往北方向疾駛，至仁善橋時，迴轉逆向行駛與丙○○、戊○○駕駛之上開警車前車頭、左側車門發生碰撞，
    再迴轉以時速約120公里之速度逃逸，而對於公務員依法執
    行職務時，施強暴。
三、案經雲林縣警察局斗南分局移送臺灣雲林地方法院檢察署檢
    察官偵查起訴。
    理  由
壹、證據能力部分
    被告以外之人於審判外之陳述雖不符刑事訴訟法第一百五十
    九條之一至之四等四條之規定，而經當事人於審判程序同意
    作為證據，法院審酌該言詞陳述或書面陳述作成時之情況，
    認為適當者，亦得為證據；當事人、代理人或辯護人於法院
    調查證據時，知有刑事訴訟法第一百五十九條第一項不得為
    證據之情形，而未於言詞辯論終結前聲明異議者，視為有前
    項之同意，同法第一百五十九條之五定有明文。其立法意旨
    在於傳聞證據未經當事人之反對詰問予以核實，原則上先予
    排除。惟若當事人已放棄反對詰問權，於審判程序中表明同
    意該等傳聞證據可作為證據；或於言詞辯論終結前未聲明異
    議，基於尊重當事人對傳聞證據之處分權，及證據資料愈豐
    富，愈有助於真實發見之理念，且強化言詞辯論主義，使訴
    訟程序得以順暢進行，上開傳聞證據亦均具有證據能力。本
    案被告於本院準備程序時就檢察官所提之證據之證據能力不
    爭執，（見本院卷第34頁），本院審酌各該證人及文書作成
    之形式，尚無瑕疵、並與待證事實具有關聯性等情況，認為
    適當，應認得為證據，揆諸前開說明，就本案所引用之供述
    書面證據均具有證據能力。
貳、實體方面：
一、前揭事實，業據被告乙○○、己○○、甲○○、丁○○於警
    詢、偵查中、原審審理及本院審理時供認不諱。核與證人黃
    智龍於警詢時證述之內容相符。此外，復有丁○○臺大醫院
    雲林分院96年2月20日、乙○○卓醫院96年2月20日、黃智龍
    財團法人天主教若瑟醫院96年2月18日診斷證明書各1紙、現
    場圖1張、照片10張及警員丙○○、戊○○製作之職務報告1
    份附卷可稽。足證被告等人上開自白與事實相符，自得採為
    被告論罪之依據。本件事證已臻明確，被告等四人犯行可堪
    認定。
二、核被告乙○○、甲○○、丁○○所為，均係犯刑法第277條
    第1項之傷害罪；被告己○○所為，係犯刑法第277條第1項
    之傷害罪、刑法第354條之毀損器物罪及同法第135條第1項
    之妨害公務執行罪。被告乙○○、己○○、甲○○就上開傷
    害犯行，有犯意聯絡及行為分擔，均為共同正犯。被告己○○所犯上開3罪，犯意各別，行為互異，應分論併罰。查被
    告乙○○、己○○、甲○○、丁○○所犯上開各罪，其犯罪
    時間均在96年4月24日以前，核與中華民國96年罪犯減刑條
    例第2條第1項第3款所定減刑條件相符，爰依同條例第7條之
    規定，於裁判時，減其宣告刑2分之1。
三、原審以被告乙○○、甲○○、丁○○傷害犯行；被告己○○
    傷害、毀損器物及妨害公務執行犯行，均已明確。因而適用
    刑法第28條、第277條第1項、第135條第1項、第354條、第
    41條第1項前段、第51條第5款，刑法施行法第1條之1第1項
    、第2項前段，中華民國96年罪犯減刑條例第2條第1項第3款
    、第7條、第9條、第10條第1項之規定，審酌被告乙○○、
    己○○、甲○○、丁○○僅因行車糾紛，即互相毆打對方成
    傷，其犯罪動機、手段、及乙○○、丁○○所受傷勢程度；
    被告己○○因上開糾紛，即持花盆砸毀他人車門玻璃，又於
    警員執行職務時，開車與警車發生碰撞，危害公務員執行職
    務時之安全，惟被告己○○已賠償警車修車費用新臺幣3萬3
    千元，有雲林縣斗南鎮調解委員會調解書1份在卷足憑，及
    其等犯後均坦承犯行、態度尚稱良好、教育程度等一切情狀
    ，分別量處被告乙○○、甲○○各有期徒刑四月，均減為有
    期徒刑二月；被告己○○傷害罪部分，處有期徒刑四月，減
    為有期徒刑二月、毀損罪部分，處有期徒刑三月，減為有期
    徒刑一月又十五日、妨害公務罪部分，處有期徒刑五月，減
    為有期徒刑二月又十五日，定執行刑為有期徒刑五月；被告
    丁○○處拘役五十日，減為拘役二十五日。並說明被告丁○○所有之鋁棒一支，雖為被告丁○○所有供本案犯罪所用之
    物，惟並未扣案，被告己○○於原審審理時亦供稱已將之丟
    棄，為避免日後執行發生困難，爰不予宣告沒收等語。本院
    經核原判決認事用法，均無違誤，量刑亦稱妥適。被告等四
    人上訴意旨謂原判決量刑過重云云；公訴人上訴指摘原審判
    決量刑過輕云云，均無理由，均應予駁回。
四、公訴意旨另以：被告己○○於96年2月18日凌晨1時40分許，
    雲林縣警察局斗南分局斗南派出所員警丙○○、戊○○據報
    前往現場查緝時，途經斗南鎮○○路與禮文街口處，發現被
    告己○○所駕駛車牌號碼SQ-8672號自小客車行經該處，遂
    鳴警笛表示攔車檢查，詎被告己○○竟加速沿斗南鎮○○○○○段台一線公路由南往北方向疾駛，至仁善橋時，迴轉逆
    向行駛，隨即再迴轉以時速120公里以上之速度逃逸，足以
    致生參與道路交通之公眾往來安全，以此方法致生陸路往來
    之危險，因認被告己○○此部分行為涉犯刑法第185條第1項
    之以他法致生往來安全之危險罪嫌。惟刑法第185條第1項定
    有「致生往來之危險」之要件，屬具體危險犯，而有無致生
    往來之危險者，須依社會通常觀念予以判定。本件被告己○○固有先逆向行駛、再以時速120公里之速度超速行駛之行
    為，但被告己○○為上開駕駛行為之時間為深夜，其所行駛
    之上開路段於深夜，並非車輛往來頻繁之道路，且其逆向行
    駛之距離不長，而道路係供公眾往來之所用，或有超速行駛
    ，或以其他不當方式行駛，若非於車輛流量較多之時、地為
    之，尚不足以認定有致生道路上公眾往來之具體危險。從而
    被告己○○雖有逆向行駛、超速逃逸之事實，但所為尚未致
    生往來之危險，自難令其負刑法第185條第1項妨害公眾往來
    安全罪之責。
五、原審以被告己○○所涉公共危險罪嫌部分，不成立犯罪。惟
    因公訴人認此部分事實，倘成立犯罪，與前揭認為有罪之妨
    害公務部分，具有想像競合犯之裁判上一罪關係（起訴書原
    記載為數罪關係，公訴檢察官當庭更正為想像競合），而不
    另為無罪之諭知。本院經核原判決認事用法，亦無違誤。公
    訴人上訴意旨謂被告己○○應成立刑法第185條第1項妨害公
    眾往來安全罪，原判決顯有違誤云云，為無理由，應予駁回
    。
據上論結，應依刑事訴訟法第368條，判決如主文。
本案經檢察官劉得鉦到庭執行職務。
中    華    民    國    97    年    1     月    22    日
                  刑事第六庭    審判長法  官  蔡崇義
                                      法  官  董武全
                                      法  官  曾文欣
以上正本證明與原本無異。
檢察官對被告己○○妨害公眾往來安全罪部分如不服本判決應於
收受本判決後十日內向本院提出上訴書，其未敘述上訴理由者並
得於提起上訴後十日內向本院補提理由書。
其餘不得上訴。
                                      書記官  李育儒
中    華    民    國    97    年    1     月    24    日
附錄本案論罪科刑法條：
中華民國刑法第277條第1項
（普通傷害罪）
傷害人之身體或健康者，處3年以下有期徒刑、拘役或1千元以下
罰金。
犯前項之罪因而致人於死者，處無期徒刑或7年以上有期徒刑；
致重傷者，處3年以上10年以下有期徒刑。
中華民國刑法第354條
（毀損器物罪）
毀棄、損壞前二條以外之他人之物或致令不堪用，足以生損害於
公眾或他人者，處2年以下有期徒刑、拘役或5百元以下罰金。
中華民國刑法第135條第1項
（妨害公務執行及職務強制罪）
對於公務員依法執行職務時，施強暴脅迫者，處3年以下有期徒
刑、拘役或3百元以下罰金。
意圖使公務員執行一定之職務或妨害其依法執行一定之職務或使
公務員辭職，而施強暴脅迫者，亦同。
犯前二項之罪，因而致公務員於死者，處無期徒刑或7年以上有
期徒刑；致重傷者，處3年以上10年以下有期徒刑。


司法院資訊處製作；財團法人民間司法改革基金會備份。
